【裁判字號】    95,訴緝,2
【裁判日期】    950127
【裁判案由】    違反毒品危害防制條例
【裁判全文】
臺灣屏東地方法院刑事判決               95年度訴緝字第2號
公  訴  人  臺灣屏東地方法院檢察署檢察官
被      告  甲○○
上列被告因違反毒品危害防制條例案件，經檢察官提起公訴（93
年度毒偵字第788 號）及移送併案（93年度毒偵字第1014、1924
、2024號），被告已就被訴事實為有罪之陳述，本院裁定適用簡
式審判程序，判決如下：
    主  文
甲○○連續施用第一級毒品，累犯，處有期徒刑壹年肆月，扣案
之沾有海洛因之殘渣袋壹個沒收銷燬，注射針筒貳支沒收。
    事  實
一、甲○○前於民國88年間因施用毒品案件，經依本院裁定送觀
    察、勒戒後，認有繼續施用毒品之傾向，依本院裁定令入戒
    治處所施以強制戒治1 年，於89年9 月2 日強制戒治執行完
    畢，由臺灣屏東地方法院檢察署檢察官以89年度戒毒偵字第
    379 號為不起訴處分確定。嗣於90年間，甲○○再犯施用毒
    品案件，為臺灣屏東地方法院檢察署檢察官聲請強制戒治並
    提起公訴。強制戒治部分依本院裁定令入戒治處所施以強制
    戒治1 年，於91年10月23日強制戒治執行完畢。提起公訴部
    分則經本院分別判處有期徒刑10月、6 月確定，甲○○因上
    開案件於92年5 月6 日入監服刑，於93年3 月29日起縮短刑
    期獲准假釋，至93年6 月21日因縮刑假釋期滿，未經撤銷假
    釋。
二、詎甲○○於強制戒治執行完畢後，5 年內復基於施用第一級
    毒品海洛因之概括犯意，於假釋期間內至假釋期滿後，即自
    93年4 月初某日起至93年9 月16日下午4 時許止，在屏東縣
    麟洛鄉長龍巷、民族路某廟內廁所及屏東縣內埔鄉龍泉村通
    賢巷19號其住處等處，以針筒注射靜脈之方式，連續施用第
    一級毒品海洛因多次。嗣於93年4 月16日下午5 時40分許，
    為警在屏東縣麟洛鄉長龍巷查獲，並扣得其所有供施用毒品
    之器具注射針筒1 支；繼於同年5 月23日下午1 時50分許，
    為警在屏東縣麟洛鄉○○路378 號前查獲，並扣得其所有供
    施用毒品之器具注射針筒1 支及沾有海洛因之殘渣袋1 個；
    又於同年8 月23日上午9 時20分許，為警在屏東縣屏東市○
    ○路與民生路口查獲；再於同年9 月17日上午10時30分許，
    為警在屏東縣內埔鄉○○村○○道路旁查獲。
三、案經屏東縣警察局屏東分局報請臺灣屏東地方法院檢察署檢
    察官偵查起訴及移送併案審理。
    理  由
一、上開犯罪事實，業據被告甲○○於本院審理時坦承不諱，又
    其4 次為警查獲後所採集之尿液送檢驗結果，均呈嗎啡陽性
    反應，有屏東縣衛生局煙毒及麻醉藥品類委託檢驗結果通知
    書3 份及長榮大學確認報告1 份在卷可憑，復有扣案之注射
    針筒2 支及殘渣袋1 個可資佐證，而扣案之注射針筒2 支及
    殘渣袋1 個，經警以毒品簡易快速篩檢試劑初步檢驗結果，
    殘渣袋呈嗎啡反應，注射針筒2 支則無毒品反應，此有毒品
    初步檢驗結果報告表3 份附卷可稽，是扣案殘渣袋1 個沾有
    微量海洛因，足認被告之自白與事實相符，應堪採信。再被
    告曾於88年間因施用毒品案件，經依本院裁定送觀察、勒戒
    後，認有繼續施用毒品之傾向，依本院裁定令入戒治處所施
    以強制戒治1 年，於89年9 月2 日強制戒治執行完畢，由臺
    灣屏東地方法院檢察署檢察官以89年度戒毒偵字第379 號為
    不起訴處分確定；嗣於90年間，被告再犯施用毒品案件，經
    依本院裁定令入戒治處所施以強制戒治1 年，於91年10月23
    日強制戒治執行完畢等情，有臺灣高等法院被告前案紀錄表
    1 份附卷足憑。綜上所述，被告於強制戒治執行完畢5 年內
    再施用海洛因之犯行，堪以認定。
二、查海洛因屬毒品危害防制條例第2 條第2 項第1 款之第一級
    毒品，被告甲○○非法施用海洛因，核其所為係犯毒品危害
    防制條例第10條第1 項施用第一級毒品罪。其因施用而持有
    海洛因之低度行為，為施用之高度行為所吸收，不另論罪。
    被告先後多次施用海洛因犯行，時間緊接，犯罪構成要件相
    同，顯係基於概括犯意為之，應依連續犯之規定論以一罪，
    並加重其刑。起訴書之犯罪事實雖僅敘及被告至93年4 月16
    日下午5 時40分許前之施用海洛因犯行，而未敘及其餘犯行
    ，惟被告其餘之施用犯行與前開已起訴之犯罪事實，具連續
    犯之裁判上一罪關係，為起訴效力所及，本院自應併予審理
    。按上訴人於31年1 月間所犯之竊盜罪，既與32年4 月9 日
    所犯之竊盜罪係出於概括之犯意，應依連續犯處斷，而其連
    續行為之終了，又在另一犯罪之有期徒刑執行完畢後5 年以
    內，自仍無解於累犯罪之成立（最高法院33年上字第1577號
    判例參照），而被告於90年間因犯施用毒品案件，經本院分
    別判處有期徒刑10月、6 月確定，被告因上開案件於92年5
    月6 日入監服刑，於93年3 月29日起縮短刑期獲准假釋，至
    93年6 月21日因縮刑假釋期滿，未經撤銷假釋，有臺灣高等
    法院被告前案紀錄表1 紙在卷可按。雖被告部分施用毒品犯
    行在假釋期間內，然其部分施用毒品犯行則在假釋期滿後，
    即其連續行為終了係在假釋期滿後，揆諸前開判例，應認其
    係於受有期徒刑之執行完畢後，5 年之內再犯有期徒刑以上
    刑之本罪，為累犯，應依法加重其刑並遞加之。爰審酌被告
    前經2 次強制戒治後，仍未能自我克制以戒除毒癮，其施用
    毒品足以戕害自身健康，並生對於社會安全與公共秩序之潛
    在危害，惟念其犯罪後已能坦承犯行，態度尚屬良好等一切
    情狀，量處如主文所示之刑。扣案之殘渣袋1 個因沾有微量
    海洛因，且難以析離，應依毒品危害防制條例第18條第1 項
    前段之規定，沒收銷燬之；扣案之注射針筒2 支，係屬被告
    所有供犯施用毒品海洛因所用之物，業據其供明在卷，應依
    刑法第38條第1 項第2 款之規定宣告沒收。
據上論斷，應依刑事訴訟法第273 條之1 第1 項、第299 條第1
項前段，毒品危害防制條例第10條第1 項、第18條第1 項前段，
刑法第11條、第56條、第47條、第38條第1 項第2 款，判決如主
文。
本案經檢察官鄭伊鈞到庭執行職務。
中    華    民    國    95    年    1     月    27    日
                  刑事第五庭    法  官  楊文廣
以上正本證明與原本無異。
如不服本判決應於收受本判決送達後十日內向本院提出上訴書狀，
其未敘述上訴理由者，並得於提起上訴後十日內向本院補提理由
書狀（均須按他造當事人之人數附繕本）「切勿逕送上級法院」
中    華    民    國    95    年    1     月    27    日
                                書記官  林志憲
附錄所犯法條：
毒品危害防制條例第10條第1項
施用第一級毒品者，處六月以上五年以下有期徒刑。


司法院資訊處製作；財團法人民間司法改革基金會備份。
